# 香港会计准则和国际以及国内会计准则的区别

提问人：lmlm 时间：2014-05-04 17:30:40
香港和国际的准则有区别吗，听说只是书号不一样？ 香港的和国内的现在有区别吗，如果有区别，可以去哪边进一步了解，谢谢！

回答人：chenyiwei
IFRS和HKFRS基本是等同的，但HKFRS除了包含IFRS的几乎全部内容外，还有一些根据香港自身特点制定的指引和诠释，如AG5（同一控制下重组中的权益结合法）等。 中国企业会计准则与IFRS/HKFRS是“实质性趋同”的，并有持续趋同和等效承诺。目前官方承认的准则差异主要是非流动非金融资产减值准备的转回问题，但在实际执行过程中，在政府补助、借款费用、投资性房地产等领域仍然存在一些实际执行中的差异，不过总体上说境内外准则之间的差异在逐年减少。

提问人：与时俱进 de 驴子 时间：2014-05-04 19:27:35
请教陈老师，AG5的处理应该跟国内没什么大区别吧？前几天公司旗下一个香港融资平台（主要是发美元债的壳公司，募集资金后投到国内项目实业公司）合并报表出来了，驴子正在复核，有一笔业务正好涉及到Business combination of entities and business under common control。 我们公司请的主审会计师事务所是香港的，他们对于该笔业务这样认为： Starting from 1 January, 2005, IFRS/HKFRS 3 “Business Combinations” applies to all business combinations except where a combination is specifically excluded from its scope. For those business combinations outside the scope of IFRS/HKFRS 3, for example, business combinations involving entities or businesses under common control, there is no specific accounting standard addressing the appropriate accounting treatment. IAS/HKAS 8 “Accounting Policies, Changes in Accounting Estimates and Errors”, contain requirements for the selection of accounting policies in the absence of a Standard or an Interpretation that specifically applies to an issue. Common control combinations fall outside the scope of IFRS/HKFRS 3. Accordingly, the Company selects an appropriate accounting policy in accordance with the requirements set out in IAS/HKAS 8 and it is considered that merger accounting is an appropriate accounting policy for common control combinations.
Consequently, the above transaction has been accounted for using merger accounting in accordance with the Accounting Guideline 5 “Merger Accounting for Common Control Combinations” issued by the Hong Kong Institute of Certified Public Accountants (“HKICPA”). With regard to IFRSs, the Group adopted the accounting policy to account for business combinations of entities and business under common control using the predecessor values method which is consistent with HKFRSs. The HKFRSs is fully converged with IFRSs in all material respects since 1 January, 2005. The acquired assets and liabilities are stated at predecessor values, and are included in the consolidated financial statements from the beginning of the earliest period presented as if the entities and business acquired had always been part of the Group. 后面，学生又去看了AG5的原文，整体看下来，感觉跟大陆的同一控制下企业合并处理原则差不多。不知道学生理解是否正确。

回答人：chenyiwei
AG5的基本内容就是权益结合法的具体运用，但印象中应该没有直接涉及在何种情况下可采用权益结合法的问题。当然权益结合法在IFRS/HKFRS下多数还是在对合并方而言不具有商业实质的同一控制下合并交易中运用的。